臺灣橋頭地方法院民事判決
110年度旗簡字第237號
原      告  林素杏  
被      告  尤福田  

上列當事人間請求返還土地等事件，本院於民國111年3月29日言
詞辯論終結，判決如下：
    主      文
被告應將坐落高雄市○○區○○○段○○○地號土地上，如附圖所示編號
Ａ部分（面積三十四點四一平方公尺）拆除後，將土地返還原告
。
訴訟費用由被告負擔。
本判決得假執行。但被告如以新臺幣參萬柒仟捌佰伍拾壹元為原
告預供擔保後，免為假執行。
    事實及理由
一、原告主張：原告為坐落高雄市○○區○○○段000地號土地（下稱
    系爭土地）之所有權人，被告以如附圖所示編號Ａ部分（門
    牌號碼：高雄市○○區○○巷00○00○00○00號，面積34.41平方公
    尺，下稱系爭地上物）無權占有使用系爭土地，已侵害原告
    之所有權，被告自應將系爭地上物拆除後，將土地返還原告
    ，爰依民法第767條第1項前段、中段規定提起本訴。聲明：
    如主文第一項所示。
二、被告則以：伊沒有時間拆除系爭地上物等語，資為抗辯。聲
    明：原告之訴駁回。
三、本院得心證理由：
　　按所有人對於無權占有或侵奪其所有物者，得請求返還之。
    對於妨害其所有權者，得請求除去之，民法第767條第1項前
    段、中段分別定有明文。次按以無權占有為原因，請求返還
    土地者，占有人對土地所有權存在之事實無爭執，而抗辯非
    無權占有者，應就其取得占有係有正當權源之事實負舉證責
    任。經查：
（一）原告主張其為系爭土地所有權人，被告以系爭地上物占有
      使用系爭土地等情，業據提出登記謄本為證（本院卷第13
      頁），並有複丈成果圖可稽（本院卷第87頁），且為被告
      不爭執，堪信原告主張為真。
（二）被告自陳其不知有無占有使用系爭土地之合法權利（本院
      卷第104頁），難認其已就其取得占有係有正當權源之事
      實盡其舉證責任，應認被告占用系爭土地係屬無權占有，
      從而，原告請求如主文第一項所示，洵屬有據。
四、綜上所述，原告依民法第767條第1項前段、中段規定，請求
    如主文第一項所示，為有理由，應予准許。
五、原告勝訴部分，係適用簡易程序所為被告敗訴之判決，應依
    民事訴訟法第389條第1項第3款規定，依職權宣告假執行。
    並依同法第392條第2項規定，依職權宣告被告如為原告預供
    擔保，免為假執行。
六、本件事證已臻明確，兩造其餘攻擊防禦方法及證據，核與判
    決結果不生影響，爰不一一論列，併此敘明。　　
七、訴訟費用負擔之依據：民事訴訟法第78條。　
中　　華　　民　　國　　111 　年　　4 　　月　　28　　日
          　　　　旗山簡易庭  法　　　官  呂明龍
以上正本係照原本作成。
如不服本判決，應於送達後20日內，向本院提出上訴狀並表明上
訴理由，如於本判決宣示後送達前提起上訴者，應於判決送達後
20日內補提上訴理由書（須附繕本）。
中　　華　　民　　國　　111 　年　　4 　　月　　28　　日
      　　　　　　　　　　　　書　記　官  陳秋燕
附圖：高雄市政府地政局美濃地政事務所民國110年12月20日美        法土字第680號複丈成果圖